# 请教陈老师合并处理

提问人：江江 3 石石 时间：2018-07-25 20:29:45
背景：甲公司直接持有乙公司40%的股权，乙公司另一股东丙将其持有的30%的表决权交给甲公司行使。假设甲公司直接持有40%+受托行使30%能够控制乙公司，将乙公司纳入合并，在合并时按照40%合并还是按照70%合并？是否确认商誉？ ①甲公司按照40%非同一控制合并乙公司，少数股东为55%；②合并时按照购买40%股权时的评估值持续计算的结果调整乙公司的相关资产和负债，并确认相关递延所得税，同时确认商誉或负商誉 上述处理是否妥当？如果不妥希望陈老师指点，谢谢陈老师

回答人：chenyiwei
甲公司按照40%非同一控制合并乙公司，少数股东为60%，商誉也按照40%的比例计算。你的理解基本合理。

提问人：你瞅我干啥 时间：2018-07-26 15:13:07
老师，没明白，为什么要按照45%计算商誉

回答人：chenyiwei
抱歉，应该是40%，笔误。